【裁判字號】    89,訴,272
【裁判日期】    891206
【裁判案由】    毒品危害防制條例
【裁判全文】
臺灣宜蘭地方法院刑事判決                        八十九年度訴字第二七二號
    公  訴  人  臺灣宜蘭地方法院檢察署檢察官
    被      告  甲○○
右列被告因毒品危害防制條例案件，經檢察官提起公訴 (八十九年度毒偵字第一０六
七、一二０八、一四七八、一四八０號)及移送併案（八十九年毒偵字第一五九七、
一七三二號），本院判決如左：
    主  文
甲○○連續施用第一級毒品，處有期徒刑捌月。扣案之注射針筒參支、生理食鹽水壹
瓶均沒收銷燬之。
其餘被訴部分不受理。
    事  實
一、甲○○前因二次毒品危害防制條例案件，先後經台灣高等法院及本院裁定交付觀
    察勒戒後，均認無再繼續施用毒品之傾向，分別經該院及台灣宜蘭地方法院檢察
    署於八十七年十月三十日及八十九年一月二十五日，以八十七年上易字第四六八
    七號刑事判決免刑確定及八十九年毒偵緝字第十三號處分不起訴確定在案。猶不
    知悔改，竟又基於概括犯意，自八十九年七月初起至八十九年起十月二十日止，
    連續在其住處施用第一級毒品海洛因多次。嗣於八十九年七月四日，為警查獲，
    並扣得專供施用海洛因之注射針筒三支、生理食鹽水一瓶及於八十九年八月二十
    六日、八十九年九月七日十五時及八十九年十月二十三日，為警採尿查獲。
二、案經宜蘭縣警察局羅東分局報告台灣宜蘭地方法院檢察署檢察官偵查起訴及移送
    併案。
    理  由
一、訊據被告坦承右揭事實不諱，並有專供施用海洛因之注射針筒三支、生理食鹽水
    一瓶扣案可資佐證，且被告先後被查獲四次，所採尿液，經送驗結果均呈碼啡陽
    ，有宜蘭縣衛生局出具之檢驗單四張、慈濟醫學院濫用藥物檢驗中心檢驗總表一
    張附卷足按，又被告前因施用毒品案件，先後經臺灣高等法院以八十七年度上易
    字第四六八七號裁定及本院以八十八年度毒聲字第四三五號裁定送觀察、勒戒後
    ，均認無繼續施用毒品之傾向，而分別經臺灣高等法院以八十七年度上易字第四
    六八七號為免刑判決，及臺灣宜蘭地方法院檢察署檢察官以八十九年度毒偵緝字
    第一三號為不起訴處分確定在案，均有上開刑事判決書、不起訴處分書及台灣宜
    蘭地方法院檢察署刑案紀錄簡覆表附卷足憑，被告三犯施用毒品之事證明確，犯
    行堪以認定。
二、核被告所為，係犯毒品危害防制條例第十條第一項之施用第一級毒品罪。其持有
    第一級毒品之低度行為，為施用之高度行為所吸收，不另論罪。被告係自八十九
    年七月初起始開始施用海洛因，公訴人認自八十九年五月三十日上午十一時採尿
    前九十六小時內起，尚有未洽，此部分犯罪事實應予減縮。又被告最後施用海洛
    因之時間係八十九年十月二十日止，則自公訴人起訴最後施用海洛因之八十九年
    九月七日下午三時採尿前九十六小時內某時起至八十九年十月二十日止施用海洛
    因之犯行，雖未具起訴 (僅移送併案)，惟因與起訴部分有裁判上一罪之連續犯
    關係，為起訴效力所及，本院亦得併予審判。又被告先後多次犯行，時間緊接，
    犯罪構成要件相同，顯係出於概括之犯意反覆為之，為連續犯，依法應以一罪論
    ，並加重其刑。爰審酌被告犯罪戕害自身健康及對社會潛在之危害及其犯後坦承
    犯罪，態度尚佳等一切情狀，量處如主文所示之刑。扣案專供施用海洛因之注射
    針筒三支、生理食鹽水一瓶，依法併予宣告沒收銷燬之。
三、公訴意旨另以：被告甲○○基於概括犯意，自八十九年五月三十日上午十一時往
    前回溯九十六小時內起至同年九月七日下午三時採尿送驗前九十六小時內止，連
    續在其住處施用第二級毒品安非他命多次，嗣於八十九年五月三十日、八十九年
    七月四日、八十九年八月二十六日、八十九年九月七日為警查獲，並扣得安非他
    命零點四公克、吸食器一組，因認被告涉犯毒品危害防制條例第十條第一項之罪
    嫌云云。訊據被告固已坦承自八十九年四月中旬起至八十九年十月二十日止，多
    次施用安非他命之事實。惟按已經提起公訴之案件，在同一法院重行起訴，應諭
    知不受理之判決。查被告於八十九年四月二十八日十八時五十分許起往前回溯三
    日內某時，在某不詳處所，施用安非他命之事實，業經檢察官於八十九年六月十
    六日起訴，並經本院於八十九年十一月二十三日判決 (本院八十九年易字第三０
    三號)，右開公訴事實，與之有裁判上一罪之連續犯關係，屬同一案件，公訴人
    於八十九年九月二十六日重行起訴，顯有未洽，自應諭知不受理之判決。
四、公訴人移送併案略以：被告甲○○於八十九年八月二十六日及自八十九年九月七
    日起至八十九年十月二十三日止，在其住處連續施用第二級毒品安非他命云云，
    因未具起訴，且因起訴事實業經判決不受理如上，是移送併案部分，本院自無從
    審判，應予退回公訴人另行處理，附予敘明。
據上論斷，應依刑事訴訟法第二百九十九條第一項前段、第三百零三條第二款，毒品
危害防制條例第十條第一項、第十八條第一項，刑法第十一條前段、第五十六條，判
決如主文。
本案經檢察官林吉泉到庭執行職務。
中    華    民    國      八十九      年      十二    月    六        日
                                      臺灣宜蘭地方法院刑事庭
                                          法  官  林  美  治
右正本證明與原本無異
如不服本判決應於送達後十日內向本院提出上訴狀（應附繕本）
                                          書記官  賴  宜  君
中    華    民    國      八十九      年      十二    月    七        日
附錄本案論罪科刑法條全文
毒品危害防制條例第十條第一項
施用第一級毒品者，處六月以上五年以下有期徒刑。


司法院資訊處製作；財團法人民間司法改革基金會備份。
